# 陈版及各位老师：集团内转让而来的应收账款是否可以办理保理业务？

提问人：yuehuawjg 时间：2017-12-18 10:54:32
各位老师： 目前我们（背景：集团性建筑施工单位，营改增前子公司会借用集团名义中标）与银行协商办理应收账款保理业务，最终目的是想终止确认应收账款，目前保理合同的基本条款也已经和银行、事务所基本协商一致，符合终止确认的条件，但是对合同的基础还存在一些疑问，主要是对应收债权的形成方面。 由于银行仅对集团有保理业务额度，集团目前想把下属二级子公司的一部分符合银行要求的应收债权转让给集团，由集团统一与银行办保理，但保理业务合同中一般针对的应收账款，都是基于合法且实质存续的“商务合同”，而“商务合同”的一般定义为“合同双方签订的，以商品交易、服务交易、租赁为目的，以赊销为结算方式的交易合同”。 目前部分应收账款是子公司确认的，而子公司将其转让给集团，在集团层面考虑，这样的应收债权又不是基于集团自身的商务合同，但在合并层面却符合。 请问各位老师：这样的背景下保理业务还能有效办理吗？目前银行方面的意思是修改商务合同的定义，将“以商品交易、服务交易、租赁为目的”修改为“以交易、服务交易、租赁为目的”，不知这样是否可行？

回答人：chenyiwei
这主要是法律问题，建议咨询律师意见。个人理解这种做法至少是法律不禁止的。另外，也看到一些房地产集团的售房尾款资产证券化业务，是集团公司先受让下属各项目公司的售房尾款再由集团以自身名义与金融机构统一办理的。